【裁判字號】    90,抗,143
【裁判日期】    900430
【裁判案由】    撤銷緩刑
【裁判全文】
臺灣高等法院臺南分院刑事裁定                九十年度抗字第一四三號      Ｇ
      抗  告  人  甲  ○  ○
右列抗告人因撤銷緩刑案件，不服中華民國九十年三月十六日臺灣雲林地方法院所為
第一審裁定（九十年度撤緩字第八號）提起抗告，本院裁定如左:
      主      文
抗告駁回。
      理      由
一、抗告意旨略以：抗告人前因違反槍砲彈藥刀械管制條例案件，經判處有期徒刑一
    年十月，緩刑五年，緩刑期內交付保護管束，然抗告人在案件確定後，謹守分寸
    ，按時向觀護人報到，接受輔導，迄今近五年，未曾再犯過。茲抗告人雖因尿液
    經檢出有毒品反應，裁定送觀察勒戒，但抗告人並未故意吸毒，且未被判刑，原
    裁定竟撤銷抗告人前開緩刑之宣告，顯有誤會。又抗告人行為亦與保安處分執行
    法第七四條之三規定不合，蓋該條規定係以受保護管束人違反同法第七十四條之
    二各款情形，情節重大始合聲請撤銷緩刑宣告，抗告人未有違反保安處分執行法
    第七十四條之二各款情節重大事證，原裁定認抗告人行為與保安處分執行法第七
    十四條之三規定相符，要非有據。為此提起抗告，請求將原審對抗告人所為撤銷
    緩刑宣告之裁定，予以撤銷云云。
二、本件原裁定以：受刑人甲○○因違反槍砲彈藥刀械管制條例案件，前經台灣台中
    地方法院，於民國（下同）八十五年三月八日，以八十五年度訴字第一二七號案
    件判處有期徒刑一年十月，緩刑五年，並於八十五年四月廿二日確定。詎甲○○
    於緩刑期內，即八十九年五月十七日當日或前三日內，在不詳地點施用毒品安非
    他命，於八十九年五月十七日下午五時許，在雲林縣虎尾鎮延平里「允成汽車商
    行」為警查獲，送請台灣雲林地方法院檢察署移送雲林地院，於八十九年八月廿
    一日，以八十九年度毒聲字第一一四三號裁定移送觀察勒戒在案，因認受刑人甲
    ○○之行為，已違反保護管束期間應遵守事項，且情節重大，爰依保安處分執行
    法第七四條之三撤銷甲○○前開緩刑之宣告等情。
三、本院經查抗告人甲○○因違反槍砲彈藥刀械管制條例案件，前經台灣台中地方法
    院，以八十五年度訴字第一二七號案件判處有期徒刑一年十月，緩刑五年，緩刑
    期內並交付保護管束，於八十五年四月廿二日確定。嗣甲○○竟於緩刑期內即八
    十九年五月十七日當日或前三日，在不詳處所內施用毒品安非他命經警查獲，而
    移送台灣雲林地方法院檢察署檢察官聲請裁定觀察勒戒，雲林地方法院乃於八十
    九年八月廿一日，以八十九年度毒聲字第一一四三號裁定移送觀察勒戒在案等情
    ，有台灣台中地方法院八十五年度訴字第一二七號刑事判決正本及台灣雲林地方
    法院八十九年毒聲字第一一四三號裁定正本各乙份在卷可稽。是抗告人甲○○於
    保護管束期內有違規行為，堪以認定。次按受保護管束人違反保持善良品行，情
    節重大者，檢察官得聲請撤銷緩刑之宣告，保安處分執行法第七十四條之三條第
    一項、第七十四條之二條第一款分別定有明文。查本件抗告人於保護管束期間竟
    未保持善良品行，而與案外人林商豐、王獻毅等人共同施用毒品安非他命（詳台
    灣雲林地方法院檢察署八十九年毒偵字第一二三六號聲請書），顯見抗告人復與
    素行不良之人往來。抗告人違反保安處分執行法第七四條之二第一款之規定，至
    為灼然。原審依檢察官聲請准依保安處分執行法第七十四條之三條第一項規定撤
    銷抗告人緩刑宣告，核無不合。抗告意旨，指摘原裁定不當，為無理由，應予駁
    回。
四、爰依刑事訴訟法第四百十二條裁定如主文。
中    華    民    國      九十      年      四      月        卅        日
                                  臺灣高等法院臺南分院刑事第五庭
                                      審判長法官  茆    臺    雲
                                            法官  蔡    長    林
                                            法官  董    武    全
右正本證明與原本無異。
不得再抗告。
                                      法院書記官  黃    全    忠
中    華    民    國      九十      年      五      月        一        日


司法院資訊處製作；財團法人民間司法改革基金會備份。
